【裁判字號】    95,聲,1092
【裁判日期】    950504
【裁判案由】    確定訴訟費用額
【裁判全文】
臺灣臺北地方法院民事裁定              95年度聲字第1092號
聲  請  人  臺北縣新店市公所
法定代理人  甲○○
相  對  人  己○○
            乙○○
            辛○○
            戊○○
            庚○○
            丁○○
            丙○○
            壬○○
上列當事人間請求返還無權占有房屋等事件，聲請人聲請確定訴
訟費用額，本院裁定如下：
    主  文
相對人己○○、乙○○、辛○○、戊○○應負擔之訴訟費用額確
定為新臺幣伍萬伍仟玖佰參拾肆元。及自本裁定送達相對人之翌
日起至清償日止，按年息百分之五計算之利息。
相對人庚○○、乙○○、辛○○應負擔之訴訟費用額確定為新臺
幣貳萬零陸佰肆拾捌元。及自本裁定送達相對人之翌日起至清償
日止，按年息百分之五計算之利息。
相對人壬○○應負擔之訴訟費用額確定為新臺幣捌仟玖佰參拾元
。及自本裁定送達相對人之翌日起至清償日止，按年息百分之五
計算之利息。
相對人丙○○、丁○○應負擔之訴訟費用額確定為新臺幣伍仟玖
佰肆拾貳元。及自本裁定送達相對人之翌日起至清償日止，按年
息百分之五計算之利息。
    理  由
一、聲請人與相對人間請求請求返還無權占有房屋等事件，經本
    院91年度重訴字第1609號、臺灣高等法院92年度上字第304
    號及最高法院95年度台上字第315號判決確定，其第一審訴
    訟費用由聲請人負擔20％，因聲請人就此部分未上訴而確定
    ，其餘除前開確定部分外之第一審訴訟費用及第二審訴訟費
    用由相對人己○○、乙○○、辛○○、戊○○負擔57％，相
    對人庚○○、乙○○、辛○○負擔21％，相對人壬○○負擔
    9 ％，相對人丙○○、丁○○負擔6％，餘由聲請人負擔；
    第三審訴訟費用由相對人己○○、乙○○、辛○○及戊○○
    負擔59%、相對人庚○○、乙○○及辛○○負擔22%、相對人
    丁○○負擔8%、相對人壬○○負擔11%。
二、經本院調卷審查後，相對人應賠償聲請人之訴訟費用額，依
    後附計算書確定為如主文所示金額，並依民事訴訟法91 條
    第3項規定，加給自裁定送達翌日起至清償日止按法定利率
    即年息5%計算之利息。
三、依民事訴訟法第91條、第95條、第78條、第85條第1項前段
    ，裁定如主文。
中    華    民    國    95    年    5    月     4    日
                  民事第二庭    法  官  黃雯惠
計  算  書        項目金額（新台幣）       備        註
第一審裁判費                90,000元       由聲請人繳納
第一審送達郵費               2,575元       由聲請人繳納
第一審旅費                   1,000元       由聲請人繳納
第一審測量費                24,840元       由聲請人繳納
第二審裁判費                68,214元       由相對人繳納
（註：第二審裁判費由相對人己○○、乙○○、辛○○、戊○○預納42,747元；由相對人庚○○、乙○○、辛○○預納15,432
元；由相對人壬○○預納5,970元；由相對人丙○○、丁○○預
納4,065元）
第二審送達郵費                 938元       由相對人繳納
第二審旅費                   3,000元       由相對人繳納
第二審鑑定費                50,000元       由相對人繳納
（註：以上第二審送達郵費、旅費及鑑定費以相對人間第二審
上訴利益比例計算，相對人己○○、乙○○、辛○○、戊○○預
納33,803元；由相對人庚○○、乙○○、辛○○預納12,201元；
由相對人壬○○預納4,720元；由相對人丙○○、丁○○預納3,2
15元）
第二審測量費                12,800元       由聲請人繳納
第三審裁判費               170,422元       由相對人繳納
說        明：
一、由聲請人繳納之第一審訴訟費用共計新臺幣（下同）118,
    415元，由聲請人負擔20％，即23,683元，因聲請人未上訴
    而確定，已由聲請人繳納，故不計入本件確定訴訟費用額內。
二、由聲請人繳納之第一審（除上開確定部分）及第二審測量費
    共計107,532元，由相對人己○○、乙○○、辛○○、戊○○負擔57％，即61,293元；由相對人庚○○、乙○○、辛○○負擔21％，即22,582元；由相對人壬○○負擔9％，即
    9,678元；由相對人丙○○、丁○○負擔6％，即6,452元。
三、由相對人己○○、乙○○、辛○○、戊○○繳納之第二審訴
    訟費用共計76,550元，由聲請人負擔7％，即5,359元；由相
    對人庚○○、乙○○、辛○○繳納之第二審訴訟費用共計
    27,633元，由聲請人負擔7％，即1,934元；由相對人壬○○
    繳納之第二審訴訟費用共計10,690元，由聲請人負擔7％，
    即748元；由相對人丙○○、丁○○繳納之第二審訴訟費用
    共計7,280元，由聲請人負擔7％，即510元。
四、第三審訴訟費用計170,422元，應由相對人負擔，已由相對
    人繳納，故不計入本件確定訴訟費用額內。
五、兩造當事人應負擔之費用，就相等之額抵銷後，相對人己○○、乙○○、辛○○、戊○○應賠償聲請人55,934元 (61,2
    93-5,359=55,934)；相對人庚○○、乙○○、辛○○應賠償
    聲請人20,648元 (22,582-1,934=20,648)；相對人壬○○應
    賠償聲請人8,930元 (9,678-748=8,930)；相對人丙○○、
    丁○○應賠償聲請人5,942元(6,452-510=5,942)。
以上正本係照原本作成
如不服本裁定，應於送達後10日內向本院提出抗告狀，並繳納抗
告費新臺幣1,000元
中    華    民    國    95    年    5     月          日
                                書記官  林玗倩


司法院資訊處製作；財團法人民間司法改革基金會備份。
